【裁判字號】    97,抗,795
【裁判日期】    970603
【裁判案由】    返還提存物
【裁判全文】
臺灣高等法院民事裁定                   97年度抗字第795號
抗  告  人  倚天資訊股份有限公司
法定代理人  甲○○
上列抗告人因與相對人瑩圃電腦股份有限公司間返還提存物事件
，對於中華民國九十七年四月十七日臺灣台北地方法院九十七年
度聲字第八六八號所為裁定，提起抗告，本院裁定如下：
    主    文
抗告駁回。
抗告費用由抗告人負擔。
    理    由
一、原裁定意旨略以：「因訴訟已終結，聲請人（本件相對人）
    並已定二十日以上之期間催告受擔保利益人行使權利，而相
    對人（本件抗告人）未於期間內行使，是聲請人請求返還系
    爭擔保物，核無不合，應予准許。」等語。
二、抗告意旨略以：「當事人間履行契約事件，經台灣高等法院
    九十七年三月十一日九十六年再字第五十七號駁回相對人之
    再審之訴。後抗告人並於九十七年四月就上開判決聲明上訴
    。又抗告人並未同意相對人返還擔保物。」等語。
三、按訴訟終結後，供擔保人證明已定二十日以上之期間，催告
    受擔保利益人行使權利而未行使，或法院依供擔保人之聲請
    ，通知受擔保利益人於一定期間內行使權利並向法院為行使
    權利之證明而未證明者，法院應依供擔保人之聲請，以裁定
    命返還其提存物或保證書，民事訴訟法第一百零六條準用第
    一百零四條第一項第三款定有明文。次按債權人已提起本案
    訴訟，並受一部或全部敗訴確定，即使未撤銷假扣押之裁定
    及執行，仍屬上開條款之所謂「訴訟終結」，其於催告債務
    人行使權利後，自得請求返還提存物。經查抗告人與相對人
    間請求履行契約事件，相對人前依原法院八十五年度裁全字
    第一六０號民事裁定（下稱第一六０號裁定），以面額新台
    幣（下同）一百二十萬元之彰化商業銀行古亭分行可轉讓定
    期存單供擔保提存在案（八十六年度存字第一七六０號）。
    而上開請求履行契約之本案事件，業經最高法院以九十六年
    度台上字第一六五二號判決確定。上開第一六０號裁定亦經
    法院裁定撤銷確定。且相對人業已定二十日以上期間催告受
    擔保利益人即抗告人行使權利而未行使之事實，有卷附原法
    院第一六０號假扣押裁定、八十六年度存字第一七六０號提
    存書、最高法院九十六年度台上字第一六五二號判決、原法
    院九十六年度全聲字第一０四七號撤銷假扣押裁定、本院九
    十六年度抗字第二０二七號裁定、郵局存證信函及回執等資
    料可稽。復為抗告人所不爭執，應堪信為真實。是原裁定認
    本件之「訴訟已終結」，且相對人並已定二十日之期間催告
    受擔保利益人行使權利，而抗告人又未於期間內行使，而准
    許返還系爭提存物，經核於法並無不合。又兩造間請求履行
    契約之本案事件既經判決確定，依上開說明，即已符合「訴
    訟終結」之法定要件，縱當事人曾對該確定判決提起再審，
    在未經再審判決廢棄上開確定判決，並判決確定前，均不影
    響訴訟業已終結之事實。又聲請人既係依據民事訴訟法第一
    百零六條準用第一百零四條第一項第三款規定請求返還提存
    物，而非依據同條第二款規定，自毋庸得抗告人同意。是抗
    告意旨仍執前詞指摘原裁定不當，求為廢棄，為無理由，應
    予駁回。
四、據上論結，本件抗告為無理由，爰裁定如主文。
中    華    民    國    97    年    6     月    3     日
                    民事第三庭
                        審判長法  官    林敬修
                              法  官    黃騰耀
                              法  官    藍文祥
正本係照原本作成。
不得再抗告。（標的金額一百二十萬元）
中    華    民    國    97    年    6     月    4     日
                              書記官    顧倪淑貞


司法院資訊處製作；財團法人民間司法改革基金會備份。
